高雄高等行政法院裁定
　　　　　　　　　　　　　　　　　　　　 96年度訴字第272號
原　　　告　甲○○
訴訟代理人　陳昆明　律師
被　　　告　台南市稅捐稽徵處
代　表　人　乙○○　○○
上列當事人間因土地增值稅事件，原告不服台南市政府中華民國
95年12月1日南市法濟字第09509518230號訴願決定，提起行政訴
訟。本院裁定如下：
    主  文
原告之訴駁回。
訴訟費用由原告負擔。
    理  由
一、按撤銷訴訟之提起，應於訴願決定書送達後2個月之不變期
    間內為之；又原告起訴逾越法定期限者，行政法院應以裁定
    駁回之，分別為行政訴訟法第106條第1項前段及第107條第1
    項第6款所明定。
二、經查，本件原告不服被告所為民國（下同）95年7月31日南
    市稅法字第09500228040號復查決定，提起訴願，經台南市
    政府以95年12月1日南市法濟字第09509518230號訴願決定駁
    回其訴願，該訴願決定書係於95年12月13日經郵務送達方式
    送達至原告訴願書所載之聯絡地址即台南市○○區○○路69
    0號，並由原告本人蓋章收受，此有台南市政府送達證書原
    本附訴願卷可稽。原告雖主張其住所係在台南縣七股鄉榔
    村榔60號，雖其陳報送達地點為台南市○○區○○路690
    號，但其並未指定送達代收人，且在此地址亦無同居人、受
    僱人等，而送達證書亦未記名收領人姓名，是訴願決定書並
    未合法送達於原告本人，亦不知由何人收受云云。然查，本
    件郵務人員在台南市政府送達證書之「已將文書交與應受送
    達人」及「本人」處劃有「ˇ」記號，且送達證書收件人簽
    名或蓋章處係加蓋原告本人印章，此有前開送達證書原本附
    訴願卷為憑。再由原告於收受上開訴願決定書後，仍於95年
    12月15日向台南市政府提出訴願補充理由續（一）書，而該
    補充理由書上所載原告之住所仍為台南市○○區○○路690
    號，且該補充理由書上所蓋之原告印文，經本院與上開訴願
    決定書送達回證上之原告印文比對結果，兩者印文相吻合，
    足見上開訴願決定書送達回證上所載，該訴願決定書已送達
    原告本人親收乙節，堪予認定。故該訴願決定書顯已合法送
    達原告本人無誤，是原告前開主張，委無可採。至於原告主
    張其並未於95年12月13日收受訴願決定書，且不知台南市政
    府已作成訴願決定，以致其於95年12月15日尚提出訴願補充
    理由書云云。惟查，前開訴願補充理由書上雖蓋有台南市政
    府95年12月25日收文之郵戳，但此僅能證明原告於是日仍向
    訴願機關即台南市政府提出訴願補充理由書之情事，尚難以
    此即推論原告確實未收受上揭訴願決定書，而為原告有利之
    認定。則本件訴願決定書既已於95年12月13日合法送達原告
    本人，是原告提起撤銷訴訟之期間，應自95年12月14日起算
    ；又原告設址於台南縣，扣除在途期間6日，至96年2月26日
    （星期一）即已屆滿（因期間末日96年2月19日星期一為農
    曆大年初二，而本年年假連同彈性放假及周六、周日例假日
    ，休至同年月25日，故依法順延至上班首日2月26日星期一
    期間屆滿）。原告卻遲至96年3月27日始向本院提起撤銷訴
    訟，此有本院加蓋於原告提出之起訴狀上收文戳記所載日期
    可考，顯已逾2個月法定不變期間。故原告提起本件訴訟，
    依首開法條規定，顯非合法，應予駁回。又原告之訴既因起
    訴逾期而遭駁回，故原告關於原處分及訴願決定是否違法之
    指摘，本院即無再予論述之必要，併予敘明。
三、依行政訴訟法第107條第1項第6款、第104條、民事訴訟法第
    95條、第78條，裁定如主文。
中　　華　　民　　國　　96　　年　 　6　　月　　8　　 日
                  第三庭審判長法  官　邱政強
                              法  官　詹日賢
                              法  官　李協明
以上正本係照原本作成。
如不服本裁定，應於裁定送達後10日內以書狀敘明理由，經本院
向最高行政法院提出抗告（須按對造人數附具繕本）；並應預繳
送達用掛號郵票6份（每份34元）。
中　　華　　民　　國　　96　　年　 　6　　月　　8　　 日
　　　　　　　　　　　　　　　書記官  周良駿
